Inventaris van het gerubriceerd archief van het Ministerie van Financien, (1903) 1939-1975 (1983)
Nationaal Archief, Den Haag
Koster, W. 17
Laeijendecker, G. 205
Lawick, H. Baron van 205
Leeuw, B.J. de 19
Lennep, E. van (geb. 20-1-1915) 17
Liefrinck, E.A. 17
Lingen, P. (geb. 18-11-1920) 19
Lith, P.D.A. van (geb. 20-7-1904) 19
Mast, H. van der 19
Meer, E.K.P. van der 17
Meering, A 205
Meerwijk, F.J.J.C.M. van 9, 17, 18
Mel, M. van der 9
Millenaar, K. 205
Muller, D.J. 202
Oene, W.G.J. 205
Ossewaarde, C.D. 205
Oud, H.C. 9, 19
Oudshoorn, A.W. 17
Paijmans, F.W.A.M. 204
Peeters, J.B.J. 204
Plas, L.O. van der (geb. 28-12-1898) 18
Ploeger, L.F. 205
Poel, J. van der 202
Poel, J.A.Z.H. van der 19, 202
Polak, J.A. 16
Popken, G.L. 9, 17
Putte, J. van de 204
Raalte, A.J. 17
Raalte, A.J. van 9
Ravestijn, W.A. 19
Rees, A.J.H. (geb. 7-12-1921) 19
Rengers Hora Siccama, D.G. 16
Reyne, J.P.H. 203
Rhoon, G.J. van 19
Rinnooy Kan, A. 9, 17
Roem, A.C. 202
Rooij, H.J. de 16
Rozenboom, J.G. 18
Sande, A. ten (geb. 2-9-1901) 204
Sande, A. ten 205
Schendstok, B. 9, 18
Schraverus, J. 205
Schuttevaer, H. 19, 202
Sepers, J.M. 203
Siethoff, J.J. ten (geb. 24-5-1894) 18
Singels, J.A.N. 205
Sleddering, C.J. 205
Slotemaker de Bruine, G.H. (geb. 29-1-1899) 18
Soutendijk, L.R.W. (geb. 7-4-1910 17, 18
Spaan, A.H. 205
Spanjer, A. (geb. 12-3-1890 18, 19
Stravers, H. (geb. 10-5-1908) 18
Stroes, B.J. 204
Tap, P.L. (geb. 16-8-1916) 205
Tempel, A.J. van den 17, 203
Tervooren, E.P.M. 17
Tets, G.O.J. van (geb. 11-9-1924) 19
Thie, A.A. 205
Tuk, C.P. 205
Ulsen, W.H. 17
Vaessen, J.L.M. 203
Verbaas, J.T. 19
Verbruggen, J. 203
Versluys, L.J. 16
Viveen, J.C. 19
Vonk Noordegraaf, A. 205
Voort, N.J. van der 19
Vos, O.W. 9, 19
Vries, J.A.J. de 205
Vries, W. de (geb. 1-7-1919) 19
Weger, J.G. de 17, 18
Weisfelt, H. 202
Westerduin, C. (geb. 26-3-1900) 19
Wethmar, F.I. 205
Wethmar, H.K. 17
Wiarda, N.H. 20
Willigen, J. de (geb. 16-1-1891) 202
Wolfs, P.H.M.J. (geb. 23-1-1892) 19
Ysebaert, J.E. (geb. 27-2-1900) 18
Zaaijen, C.J.M. 17
Zandstra, Y.A. 19
Zonnevijlle, J.W. (geb. 6-7-1891) 204
Archiefbescheiden uit de brandkast van de afdeling Algemene Zaken met verwijzing naar inv.nr.
1a. Getekende verklaring door De Nederlandsche Bank d.d. 31-8-1903 inzake door haar te volgen goudpolitiek. 21
2. Overeenkomst tussen de Staat en de NV Nederlandsche Maatschappij tot Ontginning van Steenkolenvelden (NMOS), d.d. 11-5-1920. 21
4. Overeenkomst tussen de Staat en de NV Maatschappij voor Industriefinanciering d.d. 16-10-1940. 21
7. Tin-overeenkomst. Behoort bij stuk d.d. 28-2-1949, no. 121 afd. K. en P. geheim. 21
8. Minute over verhoging Dept. (Algemene Zaken). Slechts door minister, secretaris-seneraal, plv. secretaris-seneraal te openen. Behoort bij minute d.d. 19-3-1949, no. 176 Geheim. 21
9. Overeenkomst 8-6-1949 en 19-5-1949, betreffende een door de Staat der Nederlanden aan Indonesië te leen verstrekte som van f. 79.912.000,-- Indonesische lening per 1962/64. (Ontvangen van Bureau Nationale Schuld 6-7-1949). 21
10. Officieel exemplaar van leningscontract aangegaan door Nederlandse regering met Zwitserse bankiers consortium. Behoort bij dossier 8-10-1949, no. 84. 21
11. Zwitsers leverancierskrediet. Contracten gesloten tussen de Nederlandse Staat en diverse Electriciteits Maatschappijen (11-10-1949) 1 duplicaat Electriciteitscontract in verband met B.O.N. krediet. 4 duplicaten van de electriciteitscontracten (met bijbehorende legalisatie van handtekeningen) gesloten tussen de Staat en
het Provinciaal Electriciteitsbedrijf van Groningen te Groningen.
de N.V. Provinciale Zeeuwsche Electriciteits Maatschappij te Middelburg.
de N.V. Electriciteitsbedrijf Zuid-Holland te ’s-Gravenhage.
het Provinciaal Electriciteitsbedrijf in Friesland te Leeuwarden
Idem 2 contracten nl.
het Gemeente Electriciteitsbedrijf te Nijmegen.
de Fabrieken van Gas en electriciteit en de Waterleiding der gemeente Delft.
1 duplicaat-contract van de Gemeentebedrijven, afdeling Electriciteitsbedrijf te Hoogeveen. 21
13. Rijksmarkentransactie Nederlandsche Roode Kruis (2 nota’s van Hr. Boomstra) 19-10-1949. 21
15. Gezegelde contracten en afschriften Koninkrijk der Nederlanden en la Compagnie pour l’Equipment African (Hr. Boomstra) jan. 1950. 21
16. Briefwisseling gevoerd met Minister s’Jaffrudin d.d. 5-4-1950 te Djakarta over
Overeenkomst Duyverman-Oudt en Militair saldi
Algemene oorlogsongevallen regeling (AOOR) uitkeringen.
21
19. Exhibitum d.d. 25-10-1950 No. 1110/V 209: Amortisatie-overeenkomsten gesloten met Denemarken, Italië, Oostenrijk, Portugal en Zweden. 21
19. Exhibitum d.d. 16-11-1950 No. 1190/V 209: Amortisatie-overeenkomsten gesloten met Idem Frankrijk en Noorwegen. 21
19. Exhibitum d.d. 9-1-1951 No. 24/V 209: Gesloten overeenkomst met Denemarken tot wijziging van de amortisatie overeenkomst d.d. 30-9-1950 en met Turkije, inzake de amortisatie van de Turkse schuld per 30-6-1950. 21
19. Amortisatieovereenkomst. Behoort bij brief d.d.19-1-1951 No. 600171 van Fiscale Raad te Londen: Amortisatieovereenkomst tussen Nederland en Engeland. 21
19. Notificatie no. 129/V 209 d.d. 7-2-1951: Amortisatie overeenkomst Nederland-Zwitserland 21
23. Leningovereenkomst tussen Regering van het Koninkrijk en de Republiek Indonesië Notificatie 2-3-1951, no. 236/G 202. 21
25. Overeenkomst inzake de overdracht van het Marine-materieel 444/212/11. 21
26. Overeenkomst inzake de overdracht KL-materieel 445/213/1. 21
27. Overeenkomst inzake de financiering van de personeels- en materiële uitgave van het tijdelijk bij de KL gedetacheerde Indische en Nederlandse ex-K.N.I.L. personeel no. 446/213/6. 21
29. Officiële stukken betreffende de KLM lening (behorend bij brief d.d. 21-3-1952, no. FA/623/133 van de Ambassade te Washington). (Brief bij hr. Winckel van de Directie BBV). 21
30. Overeenkomst tussen de Staat en de Nederlandsche Bank inzake de goudhandel en het deviezenbedrijf (in duplo). 22
32. Kredietovereenkomst van 11-8-1953 groot f. 40.000.000,-- verleend door het Rijk aan Nieuw-Guinea. 22
33. Financiële overeenkomsten gesloten in januari 1954 tussen Nederland en Indonesië. 22
34. Polissen ‘Abraham’VL. 77.
NV. van Toor’s Stoomvisserij Mij, Oosthaven, Vlaardingen.
Ontvangen 30-1-1954 van Directie Bewindvoering. 22
35. Rapport toekomstig financieel beleid (inc. Stencils). Ontvangen 24-8-1954. 22
37. Correspondentie met Nederlandsche. Handel Mij. Prins Bernhard. 22
38. Ontvangen van de heer Nierstrasz:
8 spaarbankboekjes.
1 kredietbrief no. 20060.
1 schuldbekentenis van het R.K. Kerkbestuur der Parochie “St. Isidorushoeve” Haaksbergen. 22
40. Enveloppe met afschrift van een akte van Stichting genaamd: “Stichting tot voorbereiding van agrarische bedrijven in Nederlands Nieuw-Guinea”. 22
41. Enveloppe met cessie-akte inzake de Indische belening bij de Nederlandsche Bank. Afschrift van brief d.d. 30-8-1957, no. B7/9689, gericht aan de Nederlandsche Bank, alsmede brief d.d. 23 januari 1958, no. A8/493 inzake de overdracht schuld van de Republiek Indonesië aan de Nederlandsche Bank aan de Staat der Nederlanden, waarbij ingesloten de akte van overdracht. 22
45. Stichtingsakte van de Stichting voor Agrarisch Onderzoek t.b.v. Nederlands Nieuw-Guinea 22
46. International Bank for Reconstruction and Development, Part-paid subscription receipt for capital stock. 23
47. No. A31 d.d. 1-8-1960, aantal shares 5,500.
Beginselovereenkomst tussen Nederland en Nederlandse Antillen van 23 11 1960 aangaande de Nederlandse deelneming in de financiering van de ontwikkeling van de Nederlandse Antillen.
Indische belening bij de Nederlandsche Bank Res. 28-7-1959, no. A9/11591 en idem resolutie 19-7-1961, no. A1/9252 zie enveloppe no. 41.
Indische belening bij de Nederlandsche Bank Res. 19-1-1962, no. A2/338, zie evenloppe no. 41. 23
48. Draft affidavits claims op IARA Goudpool. 23
51. Dagrapporten van mr. Van den Dries uit Batavia. 23
54. 1 schatkistbiljet Polen no. R 112.
4 schuldbekentenissen Polen no. 112 A, B, C en D (zie resolutie 2-3-1973, no. A73/3572, gedeponeerd bij PAZ). 23
Archiefbescheiden van mr. J.C.W.M. Huijsmans met verwijzing naar de inv.nrs.
1. Notities, nota’s en anders stukken inzake de voorgeschiedenis, voorbereiding, stand van zaken en voortgang van de doorlichtingsactie van het rijksapparaat, juni 1967 - sep. 1969 284
2. Uittreksels notulen Ministerraad inzake stand van zaken, voortgang en resultaten van de doorlichtingsactie, mei 1968 - sep. 1969 284
3. Notitie voor de minister d.d. 15 oktober 1968 alsmede interimrapport Interdepartementale Werkgroep Rechtspositie PTT 284
4. Afschriften van enkele notities inzake periodiek verslag doorlichting Financiën, nov. - dec. 1968 284
5. Verslagen, nota’s, notities inzake doorlichitngsactie Belastingdienst, mei 1968 - nov. 1969 284
6. Overzicht taken van de Generale-Thesaurie in 1924; schematisch overzicht herindelingen van de Generale-Thesaurie in de periode 1924 – 1968; historisch overzicht Generale-Thesaurie aan de hand van besluiten over de periode 1924 - 1968; organisatieschema Generale-Thesaurie in 1968 per directie/dienst; overzicht van de Generale-Thesaurie sinds 1913, nov. 1968 - aug. 1969 284
7. Notities, nota’s en andere stukken inzake aangelegenheden met betrekking tot de doorlichting van de Generale-Thesaurie, 1968 - 1969 284
8. Enkele notities en nota’s inzake concept-rapport en rapport van de Doorlichtingscommissie voor de Generale-Thesaurie, dec. 1968 - okt. 1969 285
9. Nota’s,notities inzake doorlichting Directie Defensie Aangelegenheden (DDA), onder meer totstandkoming en verdere ontwikkeling van deze directie alsmede kwestie over ontstane moeilijkheden bij DDA, mei 1968 - okt. 1969 285
10. Notities, verlsagen inzake de doorlichting van de Afdeling Algemene Zaken, apr. 1968 - sep. 1969 285
11. Copie van minuut inzake reorganisatie van de Afdeling Personeel alsmede aantekening over functiebeschrijving en dergelijke en agenda voor de bespreking mr. Van Kleef, mrt., juli 1968 285
12. Enkele notities inzake de doorlichting Studiedienst, aug. 1968 285
13. Overzicht inzake te bespreken punten op de vergadering Doorlichtingscommissie met betrekking tot de Afdeling Voorlichting op 10 juli 1968 285
20. Notitie voor de directeur der Rijksbegroting inzake Combtabiliteitsbesluit en aankoop onroerend goed door universiteiten, 18 juli 1968 285
15. Kopieën van 2 brieven van de plv. secretaris-generaal inzake huisvestingszaken, juni - juli 1968 285
16. Enkele organisatieschema’s van de Agentschap, Begrotingszaken, Rijksinkoopbureau en ’s Rijks Munt 285
17. Notitie van 20 november 1968 van de plv. secretaris-generaal alsmede concept-rapport van de Doorlichtingscommissie voor de ‘Overige Onderdelen’ waarin zijn verwerkt de opmerkingen gemaakt in de besprekingen van 18 oktober en 1 november 1968 285
18. Nota voor de secretaris-generaal van 21 november 1968 alsmede rapport van 19 november 1968 van de Doorlichtingscommissie voor de ‘Overige Onderdelen’ van het ministerie 285
19. Enkele nota’s voor de secretaris-generaal inzake de voortgang van de werkzaamheden van de Doorlichtingscommissie voor de ‘Overige Onderdelen’ van het miniserie 285
20. Afschriften van resumés van de vergaderingen Doorlichtingscommissie voor de ‘Overige Onderdelen’ van het ministerie, 1e en 2e vergadering, apr. - juli 1968 285
Beschrijving van de series en archiefbestanddelen
- Afdelingen van algemene aard, 1
  - Afdeling Kabinet en Personeel 1945 - 1955, 1956 – 1965, 1.1
    Afdeling Kabinet tot 1955. 1956 - 1965 Afdeling Kabinet en Personeel.
    - Register op de verbalen van het Geheim Archief., 1950 - 1975; 297-306; 1 kaartsysteem
      Alfabetisch geordend op naam en onderwerp met verwijzing naar het verbaalnummer.
      Omdat dit register betrekking heeft op het hele archief is het onder de eerste rubriek geplaatst.
      - A - .Bl., 297
      - Bo - Dek., 298
      - Del - Gem., 299
      - Gen - Indo., 300
      - Indu - K., 301
      - L - Ned., 302
      - Nee - Q., 303
      - R - Slo., 304
      - Slu - U., 305
      - V - Z., 306
    - Commentaar op aanvragen van De Nederlandsche Bank voor het omzetten van dollars in goud vanwege betalingsverplichtingen bij de Europese Betalingsunie (EBU)., 1951; 1; 1 omslag
    - Advisering over het concept-besluit als bedoeld in artikel 13, vierde lid, van de Wet Buitengewone Bevoegdheden Burgerlijk Gezag., 1953; 2; 1 omslag
    - Onderzoek naar mogelijke aanname van steekpenningen door personeel van de Rijkswaterstaat., 1953 - 1954; 3; 1 omslag
    - Voorbereiding van het standpunt van de minister in de Ministerraad inzake de loonpolitieke situatie van 1965., 1964; 4; 1 omslag
    - Bureau Kabinet 1945 - 1950, 1956 - 1965, 1.1.1
      - Benoeming tot officier in de Orde van Oranje-Nassau van mr. S.H. van Groningen., 1949; 5; 1 omslag
      - Rapport van Mr. G.W. Baron van der Feltz te Batavia betreffende de toestand in Indonesië., 1949; 6; 1 omslag
        Mr. G.W. Baron van der Feltz was in 1949 vertegenwoordiger van het Ministerie van Financiën, werkzaam bij de financiële afdeling van de Hoge Vertegenwoordiger van de Kroon te Djakarta.
      - Standpuntbepaling naar aanleiding van de notulen van de vergadering van de Raad voor Economische Aangelegenheden (REA) van 24 augustus 1949 en daaropvolgend wijzigingsaanvraag van dezelfde notulen., 7; 1 omslag
      - Voorbereiding van de splitsing van het Directoraat-Generaal der Belasting in twee directoraten-generaal., 1949; 8; 1 omslag
    - Bureau Personeel 1945 - 1950, 1956 - 1965, 1.1.2
      - Personeelsaangelegenheden., 1949; 9; 1 omslag
        Als bijlage 1 is opgenomen een namenlijst met verwijzing naar het betreffende inv.nrs.
      - Instelling van een Directie Defensie Aangelegenheden., 1950; 10; 1 omslag
      - Behandeling van het zuiveringsverzoek van C. ten Bosch, weduwe van F.L. Rambonnet., 1950 - 1951; 11; 1 omslag
      - Bezoldiging van het ambt van Directeur Rijksinkoopbureau., 1951; 12; 1 omslag
      - Het geven van advies met betrekking tot de wet op de justitiële documentatie en op de verklaringen omtrent het gedrag., 1955 - 1961; 13; 1 omslag
      - Bezwaren van het ministerie tegen voorstellen van het Ministerie van Binnenlandse Zaken met betrekking tot het gewenste systeem van personeelsbeoordeling en de uitbreiding van de prestatiebeloning voor het rijkspersoneel., 1957 - 1962; 14; 1 omslag
  - Afdeling Personeel 1952 - 1956, 1965 -, 1.2
    - Instelling van het Commissariaat voor Oorlogsschade en het benoemen en ontslaan van de voorzitter en leden., 1945 - 1952; 15; 1 omslag
    - Aangelegenheden met betrekking tot de zuivering van personeel., 1950 - 1953; 16; 1 omslag
    - Personeelsaangelegenheden., 1950 - 1969; 17-19
      - 1950 - 1952, 17; pak
      - 1950 - 1955, 18; omslag
      - 1953 - 1969, 19; pak
    - Het in overleg met de Minister van Binnenlandse Zaken vaststellen van diverse functielijsten., 1962 - 1966; 20; 1 omslag
  - Afdeling Algemene Zaken 1965 -, 1.3
    - Archiefbescheiden afkomstig uit de brandkast van de Afdeling Algemene Zaken., 1903 - 1973; 21-23
      Voor beschrijving van de archiefbescheiden zie bijlage 2.
      - 1a - 29, 1903 - 1952, 21; pak
      - 30 - 45, 1953 - 1962, 22; pak
      - 46 - 54, 1946 - 1973, 23; pak
    - Wisseling van ministers en staatssecretarissen., 1933 - 1982; 293-295
      - 1933 - 1967, 293; pak
      - 1971 - 1982, 294; pak
      - Protocollaire formaliteiten bij de wisseling, 1952 - 1978, 295; omslag
    - Vaststelling en wijziging van beveiligingsvoorschriften van documenten., 1949 - 1983; 24; 1 omslag
    - Wijzigingen van de salaris- en pensioenregelingen voor de directie van de Koninklijke Luchtvaartmaatschappij (KLM)., 1953 - 1967; 25; 1 omslag
    - Beantwoording van Kamervragen., 1965 - 1978; 296; 1 pak
  - Afdeling Perszaken, 1.4
    - Instructie voor de Nederlandse Ambassade in Washington om uitgaan van publicaties over het gemechaniseerde landbouwplan voor Suriname te verhinderen., 1949; 26; 1 omslag
  - Afdeling Algemeen Secretariaat, 1.5
    - Brief aan de minister-president over het opschorten van de werkzaamheden van de commissie, ingesteld ter bescherming van vitale gebouwen., 1949; 27; 1 stuk
    - Toepassing van de Invaliditeits- en Ongevallenwet op personen, belast met het schoonhouden van gebouwen van het geliquideerde Centraal Bureau voor het Consumentenkrediet., 1950; 28; 1 omslag
- Administratie der Generale Thesaurie 1945 - 1950, Algemeen beheer der Generale Thesaurie 1952 - 1959, Generale Thesaurie 1959 - 1965, 2
  - Directie Buitenlands Betalingsverkeer, 2.1
    - Het terugvorderen van door Duitsland geroofd goud., 1941 - 1949; 29-31
      - Nummerlijsten van gouden baren, welke door de Duitsers zijn weggevoerd, 1941 - 1945, 29; omslag
      - Het aanstellen van W. C. Roest van Limburg als gemachtigde om geroofd goud terug te halen, 1946 - 1947, 30; omslag
      - Het onderzoeken van de mogelijke verblijfplaatsen van Nederlands goud, 1947 - 1949, 31; omslag
    - Behandeling van War Inabilities Credit voortkomende uit het Britse Overall Settlement., 1946 - 1953; 32; 1 omslag
    - Afstand doen van claims op goud, in accordatie met de Tripartite Commission for the Restitution of Monetary Gold., 1947 - 1949; 33; 1 omslag
    - Advisering over de boterexport naar Zwitserland in het kader van het bilateraal handelsakkoord tussen Nederland en Zwitserland., 1949; 34; 1 omslag
    - Besprekingen onder leiding van de minister over de door Nederland te nemen maatregelen naar aanleiding van de devaluatie van het pond sterling., 1949; 35; 1 omslag
    - Correspondentie met het Ministerie van Buitenlandse Zaken inzake de vordering van uit Nederland geroofd Zwitsers goud., 1949; 36; 1 omslag
    - Notitie voor de minister over de onderhandelingen in verband met eventuele kwijtschelding van de dollarverplichtingen., 1949; 37; 1 stuk
    - Overleg met het Ministerie van Oorlog om betaling in Zwitserse francs inzake het aanschaffen van bewapening en munitie voor vliegtuigen., 1949; 38; 1 omslag
    - Overleg met het Ministerie van Oorlog over een perspublicatie in het Algemeen Dagblad over zogenaamde dubbele betalingen van het Ministerie van Financiën., 1949; 39; 1 omslag
    - Voorstellen van de Nederlandse regering voor het besteden van 507 miljoen counterpart funds afkomstig uit het Marshallhulp-programma., 1949; 40; 1 omslag
    - Adviezen aan de minister over de financieel-politieke consequenties om te komen tot een nauwere economische samenwerking tussen de landen van het Verdrag van Brussel., 1949 - 1950; 41; 1 omslag
    - Informatie van het Ministerie van Buitenlandse Zaken over de deblokkering van buitenlandse activa in Duitsland., 1949 - 1950; 42; 1 omslag
    - Onderzoek naar de gevolgen voor de internationale valutamarkten na een mogelijke verhoging van de goudprijs in de Verenigde Staten., 1949 - 1950; 43; 1 omslag
    - Vergaderingen van de Werkcommissie voor het Dienstenverkeer., 1949 - 1950; 44; 1 omslag
    - Voorbereiden van een standpunt van een conferentie van ministers van Financiën van de Westerse Unie over de financiële vraagstukken van de Westerse Unie., 1949 - 1950; 45; 1 omslag
    - Voorbereiden van een verdrag inzake monetaire samenwerking tussen Nederland, België en Luxemburg., 1949 - 1950; 46; 1 omslag
    - Verslagen van vergaderingen van de Commissie voor de Handelspolitiek., 1949 - 1951; 47; 1 omslag
    - Het voorbereiden van en adviseren over de vrijgave van de handel in certificaten van Amerikaanse fondsen in Nederland., 1949 - 1952; 48; 1 omslag
    - Voorbereiden van onderhandelingen met het Verenigd Koninkrijk over cheap sterling-transacties, alsmede het onderzoek naar mogelijke transacties., 1949 - 1953; 49; 1 omslag
    - Afwikkeling van de reparatiekosten van de Hr.Ms. Evertsen op een Japanse scheepswerf., 1950; 50; 1 omslag
    - Belening van geblokkeerde markentegoeden en verkoop van markentegoeden aan niet-ingezetenen., 1950; 51; 1 omslag
    - Deelneming van de NV Stoomvaart Maatschappij Nederland in het kapitaal van de British Nederland Air Services., 1950; 52; 1 omslag
    - Het goedkeuren van aankopen van materieel in het buitenland door het Ministerie van Oorlog en het beschikbaar stellen van deviezen voor de aanschaf van dit materieel., 1950; 53; 1 pak
    - Informeren van het Ministerie van Buitenlandse Zaken over het verzamelen van gegevens over de omvang, de samenstelling en de ontwikkeling van de Nederlandse vorderingen op Duitsland voor, tijdens en na de oorlog., 1950; 54; 1 omslag
    - Onderzoek naar vermeende pogingen van Polen om in Nederland hypotheken op Poolse schepen te verkrijgen., 1950; 55; 1 omslag
    - Overleg met het Ministerie van Economische Zaken over de handels- en betalingsovereenkomst met Turkije., 1950; 56; 1 stuk
    - Overleg met het Ministerie van Economische Zaken over het High Priority Production Programme van de Noord-Atlantische Verdragsorganisatie (NAVO)., 1950; 57; 1 stuk
    - Persoonlijke correspondentie tussen W. Koster, thesaurier-generaal, en H.N. Boon, secretaris-generaal van het Ministerie van Buitenlandse Zaken, over het ondernemen van stappen ter bespoediging van de ratificatie van het Brusselse Intercustodial Conflicts Agreement door de regering van de Verenigde Staten van Amerika., 1950; 58; 1 omslag
    - Opheffing van de deviezenrechtelijke maatregelen ten behoeve van de Canadese luchtvaartmaatschappij Trans Canadian Airlines., 1950 - 1951; 59; 1 omslag
    - Overleg met het Ministerie van Buitenlandse Zaken over de wijze van betaling van Nederlandse strijdkrachten in Korea., 1950 - 1951; 60; 1 omslag
    - Vergaderstukken van de Managing Board van de Europese Betalings Unie en instructies voor de verkiezingen binnen de Organisatie voor de Europese Economische Samenwerking (OEES)., 1950 - 1951; 61; 1 omslag
    - Commentaar op een rapport van de Federal Maritime Board, inzake de Nederlandse garantstelling aan investeringen voor de bouw van Israëlische fruitschepen., 1950 - 1952; 62; 1 omslag
    - Financieel-monetaire gevolgen van de mogelijke vestiging van de Hispano-Suiza wapenfabriek in Nederland., 1950 - 1953; 63; 1 omslag
    - Activiteiten met betrekking tot de International Bank for Reconstruction and Development (IBRD); onder andere het verstrekken van leningen aan diverse landen en het vervroegd aflossen van een gedeelte van de Nederlandse lening., 1950 - 1955; 64; 1 pak
    - Het eventueel inschakelen van personen bij het aanbrengen van clandestien buitenlands vermogen van Nederlandse deviezen-ingezetenen op basis van no cure no pay., 1951; 65; 1 omslag
    - Het medevoorbereiden van een algemene maatregel van bestuur inzake het wapenembargo jegens China en Noord-Korea., 1951; 66; 1 omslag
    - Totstandkoming van het Nederlands-Duits verdrag inzake de sociale zekerheid., 1951; 67; 1 omslag
    - Benoeming van Nederlanders op hoge posten bij de International Bank for Reconstruction and Development (IBRD)., 1951 - 1953; 68; 1 omslag
    - Het vaststellen van de vergoeding van aan de grens ingeleverde Duitse marken, valuta-aankopen in Duitsland en markenbetaling voor het Nederlandse Rode Kruis., 1951 - 1954; 69; 1 omslag
    - Handelsakkoorden tussen Nederland en andere landen, alsmede tussen Indonesië en andere landen., 1951 - 1955; 70-71
      - 1951, 70; pak
      - 1952 - 1955, 71; pak
    - Advies aan het Ministerie van Justitie over een mogelijke steunaanvraag van de Stichting Oud Politieke Delinquenten bij de West-Duitse regering., 1952; 72; 1 omslag
    - Het evalueren van Nederlands-Braziliaanse onderhandelingen over de financiering van grote projecten in Brazilië., 1952 - 1953; 73; 1 omslag
    - Behandeling van de verklaring van de Conseil des Fédérations Industrielles d'Europe in Parijs inzake exportbevordering., 1953; 74; 1 omslag
    - Het geven van advies aan het Ministerie van Buitenlandse Zaken over een memorandum met betrekking tot de economische taak en bevoegdheden in een Europese gemeenschap., 1953; 75; 1 omslag